【裁判字號】    89,易,201
【裁判日期】    890411
【裁判案由】    偽造文書
【裁判全文】
臺灣花蓮地方法院刑事判決                        八十九年度易字第二一號
    公  訴  人  臺灣花蓮地方法院檢察署檢察官
    被      告  甲○○
右列被告因偽造文書案件，經檢察官聲請簡易判決處刑（八十八年度偵字第一八五八
號），本院認應適用通常程序審理，並判決如左：
    主  文
甲○○無罪。
    理  由
一、公訴意旨如附件聲請簡易判決處刑書犯罪事實欄所載。
二、按犯罪事實應依證據認定之，無證據不得推定其犯罪事實；又不能證明被告犯罪
    者，應諭知被告無罪之判決，刑事訴訟法第一百五十四條、第三百零一條第一項
    分別定有明文。又事實之認定，應憑證據，如未能發現相當證據，或證據不足以
    證明，自不能以推測或擬制之方法，為裁判基礎（最高法院四十年台上字第八六
    號判例參照）。再認定不利於被告之事實，須依積極證據，苟積極證據不足為不
    利於被告事實認定時，即應為有利於被告之認定，更不必有何有利之證據（最高
    法院三十年上字第八一六號判例）；而所謂「積極證據足以為不利被告事實之認
    定」係指據為訴訟上證明之全盤證據資料，在客觀上已達於通常一般之人均不致
    於有所懷疑，而得確信被告確曾犯罪之程度，若未達到此一程度，而有合理懷疑
    之存在時，即無從為有罪之認定（最高法院七十六年台上字第四九八六號判例）
    。本件公訴人認被告涉犯右揭罪嫌，無非以證人乙○○之證詞，及檢驗合格證書
    、花蓮縣政府影響治安行業統一聯合稽查紀錄表、經濟部函等，作為認定被告涉
    有本件罪嫌之依據。
三、訊據被告則堅決否認其涉前開公訴人所指之罪嫌，辯稱：Ｆ１賽車二代電子遊戲
    機是八十八年二、三月間由乙○○寄放在其所經營之「佑君美食屋」內，當時就
    貼有電子遊戲機分類標示證，伊並未偽造，不知查獲偽造之電子遊戲機分類標示
    證是何人黏貼在遊戲機上等語。經查：(一)被告於花蓮縣壽豐鄉○○路○段一一二
    號經營「佑君美食屋」，並自八十八年二、三月間某日起於店內擺設乙○○所提
    供之Ｆ１賽車二代電子遊戲機一台供人打玩，嗣於八十八年四月二十六日下午十
    六時許，經花蓮縣政府查獲前開遊戲機上黏貼偽造之電子遊戲機分類標示證等情
    ，為被告供承不諱，並經證人乙○○證述綦明，復有經濟部八十八年五月十二日
    經八八商字第八八二一○○五九號函、花蓮縣政府八十八年四月三十日府建工字
    第四三三二二號函、花蓮縣政府影響治安行業統一聯合稽查紀錄表、偽造之電子
    遊戲機分類標示證各一份及照片二張在卷可稽，應堪信為真實。(二)乙○○所提供
    之前開電子遊戲機係經過檢驗合格之合法機台，出廠時並黏貼合格之檢驗標示證
    等情，為證人乙○○證稱甚詳，並有國內市場出廠檢驗合格證書、電子遊戲機查
    驗申請書各一份足憑，而乙○○將前開電子遊戲機擺設在被告經營之商店內後，
    係供不特定之大眾打玩，已如前述，而前開電子遊戲機既為不特定之人均得把玩
    使用之物，則其上經查獲偽造之電子遊戲機分類標示證是否為被告偽造後予以黏
    貼，在客觀上已值懷疑，是本院認並不能以該偽造之電子遊戲機分類標示證係黏
    貼於被告店內之電子遊戲機上，據以推認被告有偽造該電子遊戲機分類標示證之
    犯行，再者，公訴人所以認定被告涉有本件犯行之前開事證，亦均無法作為被告
    有偽造文書犯行之積極證據。此外，再經本院依職權調查結果後，復無其他確切
    之證據足認被告涉有本件犯行，揆諸首揭規定，自應對被告為無罪之諭知。據上
    論斷，應依刑事訴訟法第四百五十二條、第三百零一條第一項判決如主文。
中      華      民      國      八十九      年      四    月    十一    日
                                臺灣花蓮地方法院刑事庭
                                    法  官  楊  碧  惠
右正本證明與原本無異。
如對本判決不服，應於送達後十日內，向本院提出上訴狀。（應抄附繕本）告訴人或
被害人如對於本判決不服者，應具備理由請求檢察官上訴，其上訴期間之計算係以檢
察官收受判決正本之日期為準。
                                   法院書記官
中      華      民      國       八 十 九     年     四    月    十五   日


司法院資訊處製作；財團法人民間司法改革基金會備份。
